臺灣屏東地方法院民事判決　　　　　　　 100年度親字第48號
原　　　告　　王培吉
被　　　告　　蔡佩珊
兼法定代理人　蔡氏當
上列當事人間請求否認婚生子女事件，本院於民國100 年12月9
日言詞辯論終結，判決如下：
    主      文
確認被告蔡佩珊非被告蔡氏當自原告王培吉受胎所生之婚生子女
。
訴訟費用由被告蔡氏當負擔。
    事實及理由
一、按關於認諾及訴訟上自認或不爭執事實之效力，於第589 條
    否認子女之訴，不適用之，民事訴訟法第594 條定有明文。
    是被告蔡氏當就本件訴訟認諾原告之聲明及訴訟上自認或不
    爭執事實，本院僅得以此自認或不爭執之情形，作為自由心
    證判斷事實真偽之資料，尚不得據此即為原告勝訴之判決，
    合先敘明。
二、原告主張：伊與被告蔡氏當於民國（下同）91年10月3 日結
    婚，然婚後個性不合難以維持婚姻，100 年9 月27日兩造離
    婚，但離婚之前，被告在100 年8 月10日已生下一女即被告
    蔡佩珊，惟被告蔡氏當自98年6 月7 日離家出走後即未再與
    原告同住，被告蔡佩珊並非原告之親生子女，係原告自高詠
    順受胎所生，因蔡佩珊之受胎期間仍在與原告婚姻關係存續
    中，被告蔡佩珊依法被推定為原告之婚生子女。為此，提起
    本件否認子女訴訟，以除去被告間不實之親子關係，並聲明
    求為判決如主文所示。被告蔡氏當則以：被告蔡佩珊確非原
    告親生子女，當時伊離家赴台北工作，結識第三人高詠順，
    與高某同居時生下蔡佩珊等語，並聲明：同意原告之請求。
三、原告主張之前開事實，業據提出戶籍謄本、柯滄銘婦產科親
    緣DNA 鑑定報告書1 份為證，並經證人高健豪到院證述：一
    年前知悉蔡氏當與高詠順同居在一起，生下蔡佩珊後，高詠
    順本因案通緝，為讓被告母女有名份，乃自行歸案現在監執
    行等語屬實，結證在卷。再依親緣DNA 鑑定報告書鑑驗結論
    ：本鑑驗所檢驗之STR 點位皆無法排除高詠順與蔡氏當之女
    之親子血緣關係，其綜合親子關係指數為00000000.6473 ，
    親子關係概率值為99.999993%，有上開柯滄銘婦產科出具親
    緣DNA 鑑定報告書在卷足佐（本院卷第21頁），足見被告蔡
    佩珊確非被告蔡氏當自原告王培吉受胎所生，是原告主張之
    事實堪信為真正。
四、按從子女出生日回溯第一百八十一日起至第三百零二日止，
    為受胎期間。民法第1062條第1 項定有明文。又妻之受胎，
    係在婚姻關係存續中者，推定其所生子女為婚生子女。前項
    推定，夫妻之一方或子女能證明子女非為婚生子女者，得提
    起否認之訴，民法第1063條亦有明文。本件被告蔡佩珊係10
    0 年8 月10日出生，有其戶籍謄本1 份附卷可稽，當時兩造
    婚姻關係尚存續中（兩造係100 年9 月27日離婚），故被告
    蔡佩珊依法被推定為原告與被告蔡氏當之婚生子女，然被告
    蔡氏當實際上與王培吉無血緣關係，已如前述，又原告提起
    本件訴訟，亦未逾民法第1063條第2 項規定之除斥期間，從
    而，原告提起本件否認子女之訴，即屬有據，應予准許，並
    斟酌本件訟爭事實之性質，訴訟費用由原告負擔顯失公平，
    是依民事訴訟法第80條之1 規定，併命被告為訴訟費用之負
    擔。
五、據上論結，原告之訴為有理由，依民事訴訟法第80條之1，
    判決如主文。
中    華    民    國   100    年    12    月    23    日
                         家事庭法  官  朱盈吉
以上正本係照原本作成。
如對本判決上訴，須於判決送達後20日內向本院提出上訴狀並表
明上訴理由，如於宣示後送達前提出上訴者須於送達後10日內補
提上訴理由書（須附繕本）。
中    華    民    國   100    年    12    月    23    日
                               書記官  蔡明株